臺灣新北地方法院刑事判決
                                    111年度審易字第282號
公  訴  人  臺灣新北地方檢察署檢察官
被      告  林駿權

                    籍設新北市○○區○○路0段0號0樓（新北○○○○○○○○○）

上列被告因侵占案件，經檢察官提起公訴（110 年度偵字第3027
6號），被告於準備程序進行中就被訴事實為有罪之陳述，經本
院合議庭裁定由受命法官獨任進行簡式審判程序並判決如下：
    主  文
林駿權犯業務侵占罪，處有期徒刑陸月，如易科罰金，以新臺幣
壹仟元折算壹日。緩刑貳年。
    事實及理由
一、本件犯罪事實及證據，除證據並所犯法條欄一、編號1「被
    告林駿權之自白」補充為「被告林駿權於警詢、偵查、本院
    準備程序及審理中之自白」；證據部分另補充「臺灣土地銀
    行三峽分行110年11月18日三峽字第1100003724號函、玉山
    銀行集中管理部110年12月6日玉山個（集）字第1100118467
    號函、中國信託商業銀行股份有限公司110年11月15日中信
    銀字第110224839304138號函、鶯歌區農會110年11月23日新
    北鶯農信字第1101100182號函、還款收據、本院告訴人意見
    表、本院辦理刑事案件電話紀錄查詢表各1份」外，其餘均
    引用如附件起訴書之記載。
二、核被告林駿權所為，係犯刑法第336條第2項之業務侵占罪。
    被告基於為自己不法所有之單一犯意聯絡，在密接之時間、
    空間下，先後侵占如起訴書附表所示告訴人麗捷環保有限公
    司（下稱麗捷公司）所有之支票，侵害同一法益，各次舉動
    之獨立性甚為薄弱，應論以接續犯之法律上一罪。爰審酌被
    告未能謹守職務分際，貪圖私利，利用任職麗捷公司載運司
    機之機會，將業務上持有之支票予以侵占入己並兌現，違背
    誠信及職業道德，顯然欠缺尊重他人財產權益之觀念，行為
    殊屬不當，應予非難，兼衡被告素行（見本院卷附臺灣高等
    法院被告前案紀錄表1 份）、高職畢業之智識程度（見偵卷
    附個人戶籍資料1 份）、目前工作月薪新臺幣（下同）4萬
    元、需撫養二名小孩、所侵占財物之價值為128萬元，及被
    告犯後坦承犯行，並已與麗捷公司達成和解且全數賠償其損
    害完畢（見本院卷附還款收據、本院告訴人意見表、辦理刑
    事案件電話紀錄查詢表各1份）等一切情狀，量處如主文所
    示之刑，並諭知易科罰金之折算標準，以資懲儆。
三、緩刑部分：
    被告前未曾受有期徒刑以上刑之宣告，有臺灣高等法院被告
    前案紀錄表1 份附卷可證，其因一時失慮，致罹刑典，事後
    已坦承犯行，經此刑之宣告後，應知警惕而無再犯之虞，本
    院另斟酌被告已與麗捷公司達成和解並全數賠償其損害完畢
    ，麗捷公司亦表示願給被告自新之機會、請求從輕量刑等情
    ，此有本院卷附告訴人意見表、辦理刑事案件電話紀錄查詢
    表各1份在卷可佐，是認前揭所宣告之刑，以暫不執行為適
    當，依刑法第74條第1項第2款之規定，宣告緩刑2年，以啟
    自新。　
四、沒收部分：
    查被告已將本件侵占所得之款項全數返還予麗捷公司（如前
    述），則剝奪被告坐享犯罪所得之立法目的業已達成，倘於
    前揭刑事處罰外，再諭知沒收或追徵，容有過苛之虞，爰不
    宣告沒收或追徵，附此敘明。
據上論斷，應依刑事訴訟法第273條之1第1 項、第299條第1項前
段、第310條之2、第454條第2項，判決如主文。
本案經檢察官黃佳彥偵查起訴，由檢察官高智美到庭執行公訴。
中　　華　　民　　國   111    年    4     月     7    日
                  刑事第二十三庭  法  官  傅明華
上列正本證明與原本無異。
如不服本判決，應於判決送達後 20 日內敘明上訴理由，向本院
提出上訴狀(應附繕本)，上訴於臺灣高等法院。其未敘述上訴理
由者，應於上訴期間屆滿後20日內向本院補提理由書「切勿逕送
上級法院」。
                                  書記官  黃毓琪
中　　華　　民　　國   111    年    4     月     7    日
附錄本案論罪科刑法條全文：
中華民國刑法第336條第2項
對於業務上所持有之物，犯前條第 1 項之罪者，處 6 月以上 5
年以下有期徒刑，得併科 9 萬元以下罰金。 
--------------------------------------------------------
附件：
臺灣新北地方檢察署檢察官起訴書
                                    110年度偵字第30276號
　　被　　　告　林駿權　男　44歲（民國00年0月00日生）
　　　　　　　　　　　　籍設新北○○○○○○○○
　　　　　　　　　　　　居新北市○○區○○路0段000號
　　　　　　　　　　　　國民身分證統一編號：Z000000000號
上列被告因侵占案件，已經偵查終結，認應提起公訴，茲將犯罪
事實及證據並所犯法條分敘如下：
　　　　犯罪事實
一、林駿權自民國109年7月6日至110年6月8日期間，於麗捷環保
    有限公司（址設新北市○○區○○街00巷0弄00號8樓，下稱麗捷
    公司）擔任司機。緣麗捷公司與附表所示各社區簽定回收舊
    衣物合約，由麗捷公司收取舊衣物，支付回饋金予社區。林
    駿權除負責駕車載運舊衣物，於合約屆期時，亦由其送新合
    約、支付回饋金之支票予各社區。詎林駿權因積欠賭債，竟
    基於意圖為自己不法之所有而侵占之犯意，於110年3月22日
    至110年5月21日期間，將其業務上所持有如附表所示各支票
    ，或存入其妻子阮雅娟名下金融機構帳戶後兌現，或交付與
    真實姓名年籍不詳之債主以抵償賭債，以此方式侵占各該支
    票款項（共計新臺幣【下同】128,000元）。嗣麗捷公司負
    責人陳春雨因遭各社區催討回饋金查覺有異，始悉上情。
二、案經麗捷公司訴由新北市政府警察局樹林分局報告偵辦。
　　　　證據並所犯法條
一、證據清單暨待證事實
編號 證　據　清　單 待　　證　　事　　實 1 被告林駿權之自白 證明本件犯罪事實。 2 證人陳春雨警詢及偵查中之證述（已具結） 證明本件犯罪事實。 3 ①拿回合約書及支票收據明細 ②被告員工資料表 ③附表支票存根影本 ④臺灣土地銀行集中作業中心110年10月29日總集作查字第1100003682號函 ①佐證本件犯罪事實。 ②佐證被告侵占支票之金額與後續提示兌現情形。 
二、核被告所為，係犯刑法第336條第2項業務侵占罪嫌。被告在
    密接之時間、地點，侵占附表各支票，犯罪被害人均為麗捷
    公司，並觸犯構成要件相同之罪名，顯係基於接續反覆實施
    之犯意而為，為接續犯，應論以一罪。被告犯罪所得128,00
    0元，除實際返還被害人者外，請依刑法第38條之1 第1項、
    第3項等規定宣告沒收，於全部或一部不能沒收或不宜執行
    沒收時，追徵其價額。
三、依刑事訴訟法第251條第1項提起公訴。
　　此　致
臺灣新北地方法院
中　　華　　民　　國　 110　　年　　12　　月　　20　　日
　　　　　　　　　　　　　　　檢　察　官　黃佳彥